臺灣臺南地方法院行政訴訟裁定
110年度聲字第1號
原      告  謝明源
被      告  臺灣臺南地方檢察署

代  表  人  葉淑文
上列當事人間聲明異議事件，原告提起行政訴訟，本院裁定如下
：
    主  文
本件移送至本院刑事庭。
    理  由
一、「公法上之爭議，除法律別有規定外，得依本法提起行政訴
    訟。」「行政法院認其無受理訴訟權限者，應依職權以裁定
    將訴訟移送至有受理訴訟權限之管轄法院。數法院有管轄權
    而原告有指定者，移送至指定之法院。」「當事人就行政法
    院有無受理訴訟權限有爭執者，行政法院應先為裁定。」行
    政訴訟法第2條、第12條之2第2項及第5項分別定有明文。因
    此，行政法院審判權對象乃公法性質之爭議且法律別無規定
    者為限。個案爭議如屬不服檢察官刑事指揮性質，則應循刑
    事訴訟程序請求救濟，始為適法，且當事人對訟爭事件是否
    為公法爭議時，法院應先為裁定，並應將非屬公法爭議之案
    件，移送於管轄法院。
二、次按「執行裁判由為裁判法院對應之檢察署檢察官指揮之。
    」、「指揮執行，應以指揮書附具裁判書或筆錄之繕本或節
    本為之。」、「受徒刑或拘役之諭知而有左列情形之一者，
    依檢察官之指揮，於其痊癒或該事故消滅前，停止執行：一
    、心神喪失者。二、懷胎五月以上者。三、生產未滿二月者
    。四、現罹疾病，恐因執行而不能保其生命者。」、「受刑
    人或其法定代理人或配偶以檢察官執行之指揮為不當者，得
    向諭知該裁判之法院聲明異議。」，刑事訴訟法第457條第1
    項本文、第458條本文、第467條、第484條規定甚明。是以
    ，依上開規定，就法院之裁判。檢察官應以指揮書附具裁判
    書或筆錄之繕本或節本指揮執行，如不服檢察官之指揮執行
    ，應依刑事訴訟法規定，向該裁判之法院聲明異議。
三、原告主張：被告機關即臺灣臺南地方檢察署以109年執更助
    字第272號毒品危害防制條例案件之執行指揮書，命原告應
    於109年11月17日10時30分直至被告機關執行科執行有期徒
    刑1年9月22日之殘刑。惟原告因母親ＯＯ，女兒ＯＯＯＯ等事由，
    請求被告機關暫緩一個月執行，經被告機關以109年11月10
    日南檢文丙109執更助272字第OOOOOOOOOO號函駁回原告之聲
    請，為此向本院行政訴訟簡易庭起訴。
四、查原告因毒品危害防制條例案件，經被告機關檢察官命原告
    應於109年11月17日10時30分執行殘刑1年9月22日，原告向
    被告聲請暫緩執行，經被告機關以原告查無刑事訴訟法第46
    7條之停止執行事由駁回原告之聲請，是原告對被告提起本
    件訴訟請求准予暫緩執行一個月，應屬刑事訴訟法第484條
    規定之範疇，因性質上為刑事裁判執行之爭議，應循刑事訴
    訟法上開程序救濟，而非屬行政訴訟庭受理之公法爭議，行
    政訴訟庭對於本件爭議無審判權，原告誤向本院行政訴訟庭
    提起本件，應依上開規定移送至有受理訴訟權限之管轄法院
    ，爰依行政訴訟法第12條之2第2項規定，移送本院刑事庭，
    裁定如主文。
中　　華　　民　　國　　110 　年　　1 　　月　　11　　日
                  行政訴訟庭法　官　侯明正
上為正本係照原本作成。
如不服本裁定，應於送達後10日內向本院提出抗告狀（須按他造
人數附繕本）。
中　　華　　民　　國　　110 　年　　1 　　月　　11　　日
                          書記官　陳世明